【裁判字號】    97,上,762
【裁判日期】    980929
【裁判案由】    確認買賣關係不存在等
【裁判全文】
臺灣高等法院民事判決                   97年度上字第762號
上  訴  人  丙○○
            甲○○
            丁○○
共      同
訴訟代理人  許俊仁律師
被  上訴人  乙○○
訴訟代理人  謝天仁律師
複  代理人  吳佩玲律師
            周憲文律師
上列當事人間請求確認買賣關係不存在等事件，上訴人對於中華
民國97年6月30日臺灣士林地方法院96年度訴字第1214號第一審
判決，提起上訴，本院於98年9月1日言詞辯論終結，判決如下：
    主  文
原判決除確定部分外廢棄。
被上訴人在第一審之訴及假執行之聲請均駁回。
第一審（除確定部分外）、第二審訴訟費用由被上訴人負擔。
    事實及理由
一、按「不變更訴訟標的，而補充或更正事實上或法律上之陳述
    者，非為訴之變更或追加。」、「在第二審不得提出新攻擊
    或防禦方法，但如對於在第一審已提出之攻擊或防禦方法為
    補充，或如不許其提出顯失公平者，不在此限。」，民事訴
    訟法第256條、第447條第1項第3款、第6款分別定有明文。
    查被上訴人於原審主張其對上訴人丙○○有本票債權存在，
    上訴人等就如附表1所示之不動產（下稱系爭不動產）所為
    買賣契約及所有權移轉登記係通謀虛偽意思表示，致其本票
    債權受有損害，基於民法第87條、第242條、第179條、第18
    4條第1項後段、第185條之規定，先位聲明訴請確認上訴人
    間就系爭不動產買賣關係及所有權移轉行為不存在，並請求
    塗銷上訴人甲○○、丁○○（下稱甲○○等2人）就系爭不
    動產所有權移轉登記，暨上訴人等連帶給付新台幣（下同）
    67萬5,000元本息，備位聲明，則依民法第244條第2項之規
    定，請求撤銷系爭不動產買賣行為及所有權移轉登記行為，
    並塗銷上訴人甲○○等2人之所有權移轉登記。嗣於原審判
    決後，上訴人丙○○清償系爭本票債務及訴訟費用，並於本
    院提出清償事實，被上訴人遂另主張上訴人丙○○對其仍負
    有薪資及股份債務，尚未清償，核屬補充事實上之陳述，非
    為訴之變更或追加，上訴人認此為訴之變更、追加，並表示
    不同意，尚有誤會。且被上訴人於本院主張上訴人丙○○對
    其仍負有薪資及股份債務，尚未清償，核屬對於在第一審已
    提出之攻擊方法為補充，而被上訴人對上訴人丙○○是否有
    債權存在，攸關其有無即受確認判決之法律上利益，如不許
    其提出容有顯失公平之情形，應認被上訴人於本院所提上開
    新攻擊方法，於法尚無不合，應予准許。
二、被上訴人主張：伊執有上訴人丙○○所簽發，票面金額均為
    22萬5,000元之本票30紙，其中自民國（下同）94年7月1日
    起，如附表2所示本票10張，合計金額225萬元，經提示未獲
    付款。伊執其中如附表2編號8-10所示3張本票向法院聲請本
    票裁定，經原法院於95年4月18日以95年度票字第6652號裁
    定准許強制執行。詎上訴人丙○○明知對伊負有債務，為規
    避強制執行，與其妻、姊即上訴人甲○○、丁○○（下稱甲
    ○○等2人）通謀，將其所有系爭不動產，以95年5月30日成
    立買賣關係為原因，於同年6月14日辦理所有權移轉登記予
    上訴人甲○○等2人。然上訴人間就系爭不動產所為系爭買
    賣契約及所有權移轉均係通謀虛偽意思表示，應屬無效。又
    上訴人等為免遭強制執行，以上開通謀行為移轉系爭不動產
    所有權，使伊強制執行無著，應屬共同以背於善良風俗之方
    法，加損害於伊之債權。縱上訴人間所為上揭行為非通謀虛
    偽意思表示，然上訴人等對上訴人丙○○因前開本票債務遭
    伊聲請強制執行，應甚明瞭，故上訴人甲○○等2人亦應明
    知渠等間所為前開有償買賣、物權移轉行為，害及伊之債權
    ，伊自得依民法第244條第2項之規定，訴請撤銷上訴人間所
    為前開買賣、所有權移轉行為，塗銷所有權移轉登記。爰依
    民法第87條、第242條、第179條、第184條第1項後段、第18
    5條之規定，先位聲明請求：(1)確認上訴人丙○○與甲○○
    等2人間就系爭不動產，於95年5月30日所為之買賣關係，及
    95年6月14日所為之所有權移轉行為不存在。(2)上訴人甲○
    ○等2人就系爭不動產於95年6月14日以買賣為原因所為之所
    有權移轉登記，應予塗銷。(3)上訴人應連帶給付伊67萬5,00
    0元，及自追加聲明狀繕本送達翌日起至清償日止，按年息
    百分之六計算之利息。(4)第(3)項聲明，願供擔保，請准宣告
    假執行。備位聲明，則依民法第244條第2項之規定，訴請：
    (1)上訴人間於95年5月30日，就系爭不動產所為之買賣行為
    ，及同年6月14日以買賣為登記原因所為之所有權移轉登記
    行為，應予撤銷。(2)上訴人甲○○等2人應將系爭不動產以
    買賣為原因之所有權移轉登記予以塗銷。原審就先位聲明部
    分，判命確認上訴人丙○○與甲○○等2人間就系爭不動產
    所為之買賣關係不存在，上訴人甲○○等2人就系爭不動產
    以買賣為原因所為之所有權移轉登記，應予塗銷，並駁回被
    上訴人其餘之訴。上訴人就其等敗訴部分不服，提起上訴，
    嗣於本院審理中清償包括本票債務本息261萬5,625元，及相
    關之訴訟費用5萬3,823元，計266萬9,448元後，被上訴人則
    主張伊與上訴人丙○○訂有合夥契約書（下稱系爭合夥契約
    ），上訴人丙○○尚欠伊自94年8月起至97年8月止，共3年1
    個月之薪資報酬計430萬元未付，且大桔有限公司（下稱大
    桔公司）成立後，未分配百分之二十股份予伊，及伊以妻名
    義匯款50萬元投資大桔公司，伊均無大桔公司出資款登記，
    遭上訴人丙○○侵吞，伊之債權仍受有損害，並於本院聲明
    ：上訴駁回（被上訴人敗訴部分，則未據其聲明不服，此部
    分已告確定）。
三、上訴人則以：系爭不動產乃上訴人丙○○以300萬元價格出
    售予上訴人甲○○等2人，價金已如數支付，上訴人丙○○
    亦將系爭不動產移轉登記完畢；又系爭不動產原係上訴人甲
    ○○等2人共同購買，時值上訴人丙○○欲辦理外國簽證，
    需提出資力證明，遂將系爭不動產登記予上訴人丙○○，嗣
    上訴人丙○○赴大陸經商，恐另結新歡，影響上訴人甲○○
    等2人對系爭不動產之權益，上訴人甲○○等2人遂要求上訴
    人丙○○返還系爭不動產，惟上訴人丙○○以其有資金需求
    為由，協議由上訴人甲○○等2人各以150萬元將系爭不動產
    買回，上訴人甲○○等2人均不知被上訴人與上訴人丙○○
    間有本件票據債務關係，是伊等間確有價金給付及移轉系爭
    不動產應有部分所有權之意思，為真實買賣；因系爭不動產
    僅係應有部分三分之一，買受人尚須與他人共有，一般人無
    購買意願，況坐落於汐止淹水災區，既無裝潢，復有漏水、
    鋼筋外露情形，價值遠低於一般市場行情，伊等約定系爭不
    動產價金為300萬元，並無不當；上訴人丙○○就被上訴人
    主張受有損害之系爭10張本票債權本息，均已清償完畢，被
    上訴人之本票債權已無受有損害，無再訴請確認系爭買賣關
    係不存在及塗銷系爭不動產所有權移轉登記之必要；系爭合
    夥契約屬共同出資成立公司之約定，而非約定成立合夥關係
    ，又該契約約定日後成立之大桔公司應給付公司經理人薪資
    ，而非由合夥人負擔經理人之薪資，被上訴人前已支領之每
    月薪資10萬元，係由大桔公司支付，縱有薪資爭議，應向大
    桔公司主張，非向上訴人丙○○請求，被上訴人與上訴人丙
    ○○間並無薪資債權債務關係存在，況被上訴人已因偽造文
    書遭大桔公司解除總經理職務，被上訴人仍請求薪資，當屬
    無據；另被上訴人先以王審鎮名義登記合夥契約書，投資款
    又以劉貞秀名義匯款，則究應以王審鎮名義登記，或劉貞秀
    名義登記，抑或被上訴人名義登記，被上訴人未曾提出申請
    告知，致未能登記，豈能歸責於上訴人丙○○或大桔公司，
    如被上訴人提出申請，大桔公司會依法辦理股東登記等語，
    資為抗辯。並於本院聲明：(一)原判決不利於上訴人等部分廢
    棄。(二)上開廢棄部分，被上訴人在第一審之訴駁回。
四、兩造不爭執事項：
  (一)被上訴人執有上訴人丙○○所簽發，如附表所2所示本票10
    紙，合計金額225萬元，經提示未獲付款。被上訴人執其中
    如附表2編號8-10所示3張本票向原法院聲請裁定准予強制執
    行，原法院於95年4月18日以95年度票字第6652號裁定准許
    ，復經原法院於95年7月5日以95年度抗字第74號駁回抗告，
    同年8月4日駁回再抗告確定。
  (二)上訴人丙○○就如附表2所示10張本票，對被上訴人提起確
    認本票債權不存在之訴，經原法院內湖簡易庭95年度湖簡字
    第218號、第251號判決駁回，上訴後經原法院96年度簡上字
    第138號判決、最高法院97年度臺簡上字第3號裁定駁回上訴
    確定。
  (三)上訴人丙○○就系爭10張本票債務本息共261萬5,625元，已
    於97年7月25日對被上訴人清償完畢，另相關之訴訟費用5萬
    3,823元，亦於98年2月12日清償完畢。
  (四)上訴人丙○○將其所有系爭不動產，以95年5月30日成立買
    賣關係為原因，於同年6月14日辦理所有權移轉登記予上訴
    人甲○○等2人，上訴人甲○○等2人各受移轉應有部分6分
    之1。
  (五)上訴人丙○○與甲○○為夫妻關係，與丁○○及訴外人蘇秀
    燕為姊弟關係。
五、被上訴人又主張：伊對上訴人丙○○有薪資及股份債權存在
    ，上訴人間就系爭不動產之買賣關係及所有權移轉，均係通
    謀虛偽意思表示，致伊債權受有損害等語。惟此為上訴人所
    否認，並以前開情詞置辯。是本件所應審究者厥為：(一)被上
    訴人有無即受確認判決之法律上利益？(二)被上訴人依侵權行
    為法則或債權人代位權，請求塗銷上訴人甲○○等2人就系
    爭不動產所有權移轉登記，有無理由？(三)被上訴人依債權人
    撤銷權，請求撤銷系爭不動產買賣行為及所有權移轉登記行
    為，並塗銷上訴人甲○○等2人之所有權移轉登記，有無理
    由？茲分別論述如下：
  (一)被上訴人有無即受確認判決之法律上利益？
    1.按「確認之訴非原告有即受確認判決之法律上利益者，不
      得提起。所謂即受確認判決之法律上利益，係指法律關係
      之存否不明確，原告主觀上認其在法律上之地位有不安之
      狀態存在，且此種不安之狀態，能以確認判決將之除去者
      而言，若縱經法院判決確認，亦不能除去其不安之狀態者
      ，即難認有受確認判決之法律上利益。」、「法律關係之
      存否雖不明確，而原告在私法上之地位並不因此而有受侵
      害之危險者，不得謂原告有即受確認判決之法律上利益。
      」（最高法院52年台上第1240號判例、92年台上第1586號
      判決意旨參照）。
    2.被上訴人執有上訴人丙○○所簽發，如附表2所示本票10
      紙，合計金額225萬元，經提示未獲付款，惟於本院審理
      中，上訴人丙○○就系爭10張本票債務本息261萬5,625元
      ，相關之訴訟費用5萬3,823元，共計266萬9,448元，業已
      清償完畢，為兩造所不爭執，故被上訴人對上訴人丙○○
      已無本票債權存在自明。
    3.被上訴人雖主張：伊與上訴人丙○○訂有系爭合夥契約，
      上訴人丙○○尚欠伊自94年8月起至97年8月止之薪資報酬
      計430萬元未付，且大桔公司成立後，未分配百分之二十
      股份予伊，及伊以妻名義匯款50萬元投資大桔公司，伊均
      無大桔公司出資款登記，遭上訴人丙○○侵吞，伊之債權
      仍受有損害等語，固據提出合約書、合夥契約書、存證信
      函等影本為證（見本院卷第48頁至55頁）。上訴人則抗辯
      ：系爭合夥契約屬共同出資成立公司之約定，而非約定成
      立合夥關係，又該契約約定日後成立之大桔公司應給付公
      司經理人薪資，而非由合夥人負擔經理人之薪資，且薪資
      亦確由大桔公司支付，縱有薪資爭議，應向大桔公司主張
      ，被上訴人與上訴人丙○○間並無薪資債權債務關係存在
      ，另被上訴人先以王審鎮名義登記合夥契約書，投資款又
      以劉貞秀名義匯款，究應以何人名義登記，被上訴人未曾
      提出申請告知，致未能登記，如被上訴人提出申請，大桔
      公司會依法辦理股東登記等語，並提出大桔公司會計傳票
      為證（見本院卷第114頁至116頁）。經查：
      (1)依被上訴人所提出其以王審鎮名義與戊○○、上訴人丙
        ○○於92年10月28日簽訂之合約書第1點載明：「甲、
        乙、丙三方本著誠信、互利原則，共同投資並組成A公
        司，其股份分配原則如下：A公司資本額為2,500萬（登
        記資本額先以500萬為主」（見本院卷第49頁），嗣於
        93年11月3日王審鎮與李崇海、上訴人丙○○簽訂之系
        爭合夥契約則載明：「甲、乙、丙三方同意，依約定之
        比率合資經營事宜，特訂定本契約，條款如下：一本公
        司定名為大桔公司……三新公司職務分配：甲方（即上
        訴人丙○○）擔任營業登記負責人及總監察人，乙方（
        即代表被上訴人之王審鎮）指派人員擔任總經理，負責
        新公司經營實施……四公司之經營，由乙方（即代表被
        上訴人之王審鎮）負責一切事務……六新公司合夥人，
        每一年召開一次股東會議，由乙方（即王審鎮，被上訴
        人）負責召集之。遇有必要時，甲、乙、丙三方，都可
        隨時召開臨時動議。」（見本院卷第50頁、51頁），顯
        見系爭合夥契約屬共同出資成立公司之約定，而非約定
        成立合夥關係。又大桔公司確有成立並營業，復為兩造
        所不爭執（見本院卷第105頁背面），且被上訴人擔任
        總經理前已支領之每月薪資10萬元，確係由大桔公司支
        付，復有上訴人提出之大桔公司會計傳票在卷可憑（見
        本院卷第114頁至116頁），另證人戊○○亦於本院證稱
        ：其所支領之車馬費，係向大桔公司領取（見本院卷第
        191頁），足見依系爭合夥契約約定支付被上訴人薪資
        者為大桔公司，而非上訴人丙○○個人，縱有薪資爭議
        ，被上訴人自應向大桔公司主張，非向上訴人丙○○請
        求，被上訴人與上訴人丙○○間並無薪資債權債務關係
        存在，自堪認定。
      (2)大桔公司登記資本額為500萬元，代表人為徐玉彩，而
        徐玉彩之出資額亦為500萬元，有該公司登記資料查詢
        表附卷可憑（見本院卷第166頁、167頁），顯見目前大
        桔公司之股份全都登記在徐玉彩名下，復為兩造所不爭
        執（見本院卷第155頁背面、156頁），而被上訴人自系
        爭合夥契約簽訂，即擔任大桔公司總經理，亦為其所自
        承（見本院卷第35頁），參以戊○○於本院證稱：「…
        陳先生（即被上訴人）邀我以百分之五的技術股入股。
        我有跟陳先生說股權登記在我媳婦的名下，並把我媳婦
        的身分證影本交給陳先生。後來公司成立以後如何登記
        我不知道。」（見本院卷第191頁），衡情被上訴人身
        為大桔公司總經理並負責公司之營運，應對公司之股權
        登記狀況知之甚稔，惟被上訴人就股權全部登記在負責
        人徐玉彩名下，未曾表示異議，復未要求將其應分配之
        股權登記在自己或其指定之人名下，則上訴人抗辯公司
        股權全部信託登記在負責人徐玉彩名下，尚堪採信。且
        上訴人亦當庭表明：如被上訴人提出申請，大桔公司會
        依法辦理股東登記（見本院卷第156頁），被上訴人則
        主張要與薪資債權一併解決，故不協同辦理（見本院卷
        第213頁），足見上訴人丙○○並未否認被上訴人對大
        桔公司之股份，惟因被上訴人未指定登記名義人，且拒
        不協同辦理，致未將被上訴人應分配之股份登記在其指
        定之人名下，惟上訴人丙○○就被上訴人應分配之股份
        並未爭執，則被上訴人之股份並未受有損害，故被上訴
        人主張其所有之公司股份，遭上訴人丙○○侵吞，亦委
        無足採。
    4.綜上，被上訴人對上訴人丙○○已無本票債權存在，且無
      薪資債權債務及股份債權關係存在，被上訴人既非上訴人
      丙○○之債權人，則其訴請確認上訴人丙○○與甲○○等
      2人間就系爭不動產所為之買賣關係不存在，顯無即受確
      認判決之法律上利益，自不應准許。
  (二)被上訴人依侵權行為法則或債權人代位權，請求塗銷上訴人
    甲○○等2人就系爭不動產所有權移轉登記，有無理由？
    1.次按「損害賠償之債，以有損害之發生及有責任原因之事
      實，並二者之間，有相當因果關係為成立要件。故原告所
      主張損害賠償之債，如不合於此項成立要件者，即難謂有
      損害賠償請求權存在。」、「關於侵權行為賠償損害之請
      求權，以實際上受有損害為成立要件。」（最高法院48年
      台上字第481號、第680號判例參照）。又「代位權係債權
      人代行債務人之權利，故代行者與被代行者之間，必須有
      債權債務關係之存在，否則即無行使代位權可言。」（最
      高法院81年台上字第555號、84年台上字第1022號判決意
      旨參照）。
    2.經查，上訴人丙○○就系爭10張本票債務本息共261萬5,6
      25元，已於97年7月25日對被上訴人清償完畢，另相關之
      訴訟費用5萬3,823元，亦於98年2月12日清償完畢，且被
      上訴人對上訴人丙○○並無薪資及股份債權存在，已詳如
      前述，則上訴人丙○○將其所有系爭不動產，以買賣為原
      因，移轉登記予上訴人甲○○等2人，被上訴人自無受有
      損害可言，揆諸前開說明，被上訴人依侵權行為法則或債
      權人代位權，請求塗銷上訴人甲○○等2人就系爭不動產
      所有權移轉登記，自屬無據。
  (三)被上訴人依債權人撤銷權，請求撤銷系爭不動產買賣行為及
    所有權移轉登記行為，並塗銷上訴人甲○○等2人之所有權
    移轉登記，有無理由？
    復按「債權人得依民法第244條規定行使撤銷權，以其債權
    於債務人為詐害行為時，業已存在者為限，若債務人為詐害
    行為時，其債權尚未發生，自不許其時尚非債權人之人，於
    嗣後取得債權時，溯及的行使撤銷權。」（最高法院62年台
    上字第2609號判例參照）。經查，上訴人丙○○就系爭10張
    本票債務本息共261萬5,625元，已於97年7月25日對被上訴
    人清償完畢，另相關之訴訟費用5萬3,823元，亦於98年2月
    12日清償完畢，且被上訴人對上訴人丙○○並無薪資及股份
    債權存在，已詳如前述，被上訴人既非上訴人丙○○之債權
    人，揆諸前開說明，被上訴人依債權人撤銷權，請求撤銷系
    爭不動產買賣行為及所有權移轉登記行為，並塗銷上訴人甲
    ○○等2人之所有權移轉登記，亦屬無據。
六、綜上所述，被上訴人主張：系爭本票債權清償後，伊對上訴
    人丙○○仍有薪資及股份債權存在，為不可採。上訴人抗辯
    ：被上訴人與上訴人丙○○間，並無薪資及股份債權債務關
    係存在，為可採。從而，被上訴人先位聲明依民法第87條、
    第242條、第179條、第184條第1項後段、第185條之規定，
    請求確認上訴人丙○○與甲○○等2人間就系爭不動產所為
    之買賣關係，上訴人甲○○等2人就系爭不動產以買賣為原
    因所為之所有權移轉登記，應予塗銷；備位聲明依民法第24
    4條第2項之規定，請求撤銷上訴人間就系爭不動產所為之買
    賣行為，及所有權移轉登記行為，上訴人甲○○等2人應將
    系爭不動產以買賣為原因之所有權移轉登記予以塗銷；均為
    無理由，均不應准許。原審判命確認上訴人丙○○與甲○○
    等2人間就系爭不動產所為之買賣關係不存在，上訴人甲○
    ○等2人就系爭不動產以買賣為原因所為之所有權移轉登記
    ，應予塗銷，自有未洽。上訴意旨指摘原判決不當，求予廢
    棄改判，為有理由。自應由本院予以廢棄改判，如主文第2
    項所示。
七、本件事證已臻明確，兩造其餘主張及攻擊防禦方法，經審酌
    後核與判決結果不生影響，爰不再一一論述，附此敘明。
據上論結，本件上訴為有理由，依民事訴訟法第450條、第78條
，判決如主文。
中    華    民    國    98    年    9     月    29    日
                  民事第十三庭
                      審判長法  官  黃騰耀
                            法  官  楊絮雲
                            法  官  周舒雁
正本係照原本作成。
如不服本判決，應於收受送達後20日內向本院提出上訴書狀，其
未表明上訴理由者，應於提出上訴後20日內向本院補提理由書狀
（均須按他造當事人之人數附繕本）上訴時應提出委任律師或具
有律師資格之人之委任狀；委任有律師資格者，另應附具律師資
格證書及釋明委任人與受任人有民事訴訟法第466條之1第1項但
書或第2項（詳附註）所定關係之釋明文書影本。
中    華    民    國    98    年    9     月    29    日
                            書記官  李明昇
附註：
民事訴訟法第466條之1（第1項、第2項）：
對於第二審判決上訴，上訴人應委任律師為訴訟代理人。但上訴
人或其他法定代理人具有律師資格者，不在此限。
上訴人之配偶、三親等內之血親、二親等內之姻親，或上訴人為
法人、中央或地方機關時，其所屬專任人員具有律師資格並經法
院認為適當者，亦得為第三審訴訟代理人。
附表１：
┌─┬─────────────────────────┬─┬──────┬───────┬──────────┐
│編│      土          地          坐          落      │地│面        積│權          利│                    │
│  ├───┬────┬───┬───┬────────┤  ├──────┤              │備              註  │
│號│縣  市│鄉鎮市區○  段  ○○  段│  地        號  │目│  平方公尺  │範          圍│                    │
├─┼───┼────┼───┼───┼────────┼─┼──────┼───────┼──────────┤
│１│臺北縣│汐止市  │ 社后 │社后頂│    92-63       │建│    238     │    3分之1    │移轉6分之1予甲○○  │
│  │      │        │      │      │                │  │            │              │移轉6分之1予丁○○  │
└─┴───┴────┴───┴───┴────────┴─┴──────┴───────┴──────────┘
┌─┬───┬───────┬───────┬───────┬─────────────────┬───┬──────────┐
│編│      │              │              │建 築 式 樣 主│      建物面積（平方公尺）        │      │                    │
│  │      │              │              │              ├───────────┬─────┤權  利│                    │
│  │建  號│基  地  坐  落│建  物  門  牌│要 建 築 材 料│ 樓    層    面    積 │附屬建物主│      │  備            考  │
│  │      │              │              │              │                      │要建築材料│範  圍│                    │
│號│      │              │              │及 房 屋 層 數│ 合                計 │及用途    │      │                    │
├─┼───┼───────┼───────┼───────┼───────────┼─────┼───┼──────────┤
│１│4180  │臺北縣汐止市社│臺北縣汐止市湖│鋼筋混凝土造5 │1層：48.35            │          │3 分之│移轉6分之1予甲○○  │
│  │      │后段社后頂小段│前街110 巷2 弄│層樓房        │2層：30.38            │          │1     │移轉6分之1予丁○○  │
│  │      │92-63地號     │8號           │              │3層：48.35            │          │      │                    │
│  │      │              │              │              │4層：48.35            │          │      │                    │
│  │      │              │              │              │5層：31.59            │          │      │                    │
│  │      │              │              │              │總面積：207.02        │          │      │                    │
└─┴───┴───────┴───────┴───────┴───────────┴─────┴───┴──────────┘
  附表２
┌─────────────────────────────────────────────────────────┐
│至清償日止利息按年利率百分之六計算                                                                                │
├─┬───────────┬───────────┬───────────┬───────────┬───────┤
│編│發        票        日│票    面    金    額  │到        期        日│  利  息  起  算  日  │票  據  號  碼│
│號│                      │      （新台幣）      │                      │                      │              │
├─┼───────────┼───────────┼───────────┼───────────┼───────┤
│１│92年10月28日          │225,000元             │94年7月1日            │94年7月1日            │TS095271      │
├─┼───────────┼───────────┼───────────┼───────────┼───────┤
│２│92年10月28日          │225,000元             │94年8月1日            │94年8月1日            │TS095272      │
├─┼───────────┼───────────┼───────────┼───────────┼───────┤
│３│92年10月28日          │225,000元             │94年9月1日            │94年9月1日            │TS095273      │
├─┼───────────┼───────────┼───────────┼───────────┼───────┤
│４│92年10月28日          │225,000元             │94年10月1日           │94年10月1日           │TS095274      │
├─┼───────────┼───────────┼───────────┼───────────┼───────┤
│５│92年10月28日          │225,000元             │94年11月1日           │94年11月1日           │TS095275      │
├─┼───────────┼───────────┼───────────┼───────────┼───────┤
│６│92年10月28日          │225,000元             │94年12月1日           │94年12月1日           │TS095501      │
├─┼───────────┼───────────┼───────────┼───────────┼───────┤
│７│92年10月28日          │225,000元             │95年1月1日            │95年1月1日            │TS095503      │
├─┼───────────┼───────────┼───────────┼───────────┼───────┤
│８│92年10月28日          │225,000元             │95年2月1日            │95年2月1日            │TS095504      │
├─┼───────────┼───────────┼───────────┼───────────┼───────┤
│９│92年10月28日          │225,000元             │95年3月1日            │95年3月1日            │TS095505      │
├─┼───────────┼───────────┼───────────┼───────────┼───────┤
│１０│92年10月28日          │225,000元             │95年4月1日            │95年4月1日            │TS095506      │
├─┴───────────┴───────────┴───────────┴───────────┴───────┤
│編號1- 4經本院95年度票字第 377號裁定准予強制執行。                                                                │
│編號5- 7經本院95年度票字第 554號裁定准予強制執行。                                                                │
│編號8-10經本院95年度票字第6652號裁定准予強制執行。                                                                │
└─────────────────────────────────────────────────────────┘


司法院資訊處製作；財團法人民間司法改革基金會備份。
